# 融资租入固定资产的账务处理

提问人：yayu197777 时间：2022-09-16 09:14:58
请教陈版，我公司为融资租赁设备的承租人，出租方已预付设备款给供货方，设备属于定制还在制作尚未发货给我方，出租方预付设备款后开始向我公司收取租赁费包括本金和利息（三个月后支付前三个月租金），按理我们得按月预提利息，支付租赁费时冲减，这种情况下出租方预付设备款后我们就得确认资产、租赁负债以及未确认融资费用，资产先挂在建工程吗？确认时点是否合理？

回答人：chenyiwei
这类交易与真正的租赁安排是有差异的。虽然名为直租，但实质上出租人完全只是提供融资的角色，设备的控制权还是由制造商直接转移给本企业（承租人），其本质上是以在建的租赁资产为抵押向租赁公司获取融资的交易。
建议的会计处理：不使用“使用权资产”和“租赁负债”科目。当出租人代本公司向设备制造商付款时，本企业借记在建工程，贷记长期应付款（按照租赁公司实际支付的金额）。设备在建期间计提的利息可资本化计入在建工程成本。设备达到预定可使用状态后，按照实际成本（含租赁公司代付部分及符合资本化条件的利息）转固并开始计提折旧，此后再发生的租金利息直接费用化处理。